Inventaris van een verzameling papieren, afkomstig van de familie Van Reede van Oudtshoorn, 1321-1902
Nationaal Archief, Den Haag
- Stukken betreffende de bezitters der heerlijkheid., B.
  - Pieter Adriaan baron van Reede van Oudtshoorn., IX.
    - TWEEDE APPENDIX TOT IX, Papieren betreffende de nalatenschap van mejuffrouw J. C. Onderdenwijngaart Canzius., 2.
      - Stukken betreffende de legaten, door mejuffrouw J.C. Onderdenwijngaart Canzius vermaakt aan hare drie nichten Mackenzie te Demarary., 1865-1872; 351; 1 pak
      - Testament van Philip Henry Canzius en stukken daartoe betrekkelijk., 1865; 352; 1 omslag
        Mejuffrouw J.C.O. Canzius had hem een legaat vermaakt. Voor het hem had kunnen worden uitgekeerd, overleed hij 28 Juli 1865.
      - Brieven van bloedverwanten van mejuffrouw J.C.Onderdenwijngaart Canzius aan P.A. baron van Reede van Oudtshoorn om uitkeeringen., 1880-1886; 353; 1 omslag
      - Akte van aanstelling van C. Onderdenwijngaart tot commies der ammunitiën te Delft., 1791; 354; 1 charter
  - Mr. Johan Henrik Verboom baron van Reede van Oudtshoorn., X.
    Hij was een zoon van Pieter Adriaan baron van Reede van Oudtshoorn en Johanna Henrica Verboom en geboren 1806, gestorven 1891, gehuwd 1844 met jkvr. Jeanne Guillemine van Alphen (dochter van jhr. Daniël François van Alphen en Louise Rudolphine Julie de Vignon), geboren 1817, gestorven 1880.
    - Stukken van particulieren aard., a.
      - Eigenhandig overzicht van het leven van mr. Johan Henrik Verboom baron van Reede van Oudtshoorn, bijgehouden tot 1882, 355; 1 deeltje
      - Geboorteakte van Johan Henrik Verboom baron van Reede van Oudtshoorn. 1806. (Afschrift)., 1860; 356; 1 omslag
        Uit het afschrift blijkt, dat zijne voornamen, die oorspronkelijk luidden Johan Hendrik Verboom, in 1819 veranderd zijn in Johan Henrik Verboom.
      - Stukken betreffende de academische loopbaan van Johan Henrik Verboom baron van Reede van Oudtshoorn., 1824-1833; 357, 357.1 - 357.3; 1 omslag, 1 deel en 3 charters
        - Charter, 1824, 357.1
        - Charter, 1830 maart, 357.2
        - Charter, 1830 juni, 357.3
        - Overige stukken (niet apart geborgen), 357
      - Akte van het huwelijk van mr. Johan Henrik Verboom baron van Reede van Oudtshoorn met jonkvrouw Jeanne Guillemine van Alphen., 1844; 358; 1 omslag
      - Brieven aan mr. Johan Henrik Verboom baron van Reede van Oudtshoorn van zijn vader., 1830-1851; 359; 1 pak
      - Brief van rouwbeklag namens den Koning aan mr. Johan Henrik Verboom baron van Reede van Oudtshoorn met het overlijden van zijn vader., 1851; 360; 1 omslag
      - Overeenkomst van Johan Henrik Verboom baron van Reede van Oudtshoorn met zijn grootvader Thomas Dolegius Adriaan Verboom, waarbij deze zich verbindt op zekere voorwaarden voor den halven, broeder, van zijn kleinzoon een remplacant te stellen., 1825; 361; 1 omslag
      - Ingekomen brieven bij mr. Johan Henrik Verboom baron van Reede van Oudtshoorn., 1872-1887; 362; 1 omslag
      - Testament van mr. Johan Henrik Verboom baron van Reede van Oudtshoorn., 1887; 363; 1 omslag
    - Stukken van militairen en ambtelijken aard., b.
      - Stukken betreffende de loopbaan van mr. Johan Henrik Verboom baron van Reede van Oudtshoorn als vrijwillig jager. Hierbij zijn bewijs van lidmaatschap van de afdeeling Leiden van de vereeniging "Het Metalen Kruis", 1853., 1830-1839; 364; 1 omslag
      - Stukken betreffende de loopbaan van Johan Henrik Verboom van Reede van Oudtshoorn bij de schutterij., 1833; 365; 1 omslag
      - Stukken betreffende het verblijf van mr. Johan Henrik Verboom baron van Reede van Oudtshoorn in Indië., 1833 en 1834; 366; 1 omslag
      - Stukken betreffende de benoeming van mr. Johan Henrik Verboom baron van Reede van Oudtshoorn tot burgemeester van de gemeente Oudshoorn en Gnephoek., 1847-1848; 367; 1 omslag
      - Stukken betreffende de door mr. Johan Henrik Verboom baron van Reede van Oudtshoorn vervulde betrekkingen in gemeentelijken dienst., 1838-1859; 368; 1 pak
        Hij was ontvanger der gemeente Oudshoorn 1838-1848, burgemeester en secretaris dier gemeente 1848-1859, tevens burgemeester van Woubrugge 1851-1852 en van Koudekerk 1852-1856.
      - Stukken betreffende de benoeming en het ontslag van mr. Johan Henrik Verboom baron van Reede van Oudtshoorn als plaatsvervangend kantonrechter in het kanton Alphen., 1840-1855; 369; 1 omslag
      - Stukken betreffende eene strafzaak over rietsnijden in de Heymanswetering door Adrianus Wiltenburg., 1858-1860; 370; 1 omslag
        Mr. J.H.V. van Reede van Oudtshoorn was de raadsman van beklaagde.
      - Stukken betreffende het beheer van de gestichten Ommerschans en Veenhuizen door mr. Johan Henrik Verboom baron van Reede van Oudtshoorn, eerst hem zelfstandig, daarna als chef van de tweede afdeeling van het departement van Binnenlandsche Zaken opgedragen., 1859-1871; 371; 1 pak
      - Stukken betreffende de administratie door mr. Johan Henrik Verboom baron van Reede van Oudtshoorn van de hofstede Oranjeveld, onder Zwammerdam, toekomende aan den prins van Oranje., 1850-1869; 372; 1 pak
    - APPENDIX TOT X, familie Verboom., c.
      - Stamboom der familie Verboom., 373; 1 deel
      - Akte van ontslag van Johan Hendrik Verboom als contrarolleur der tollen te Gorinchem., 1767; 374; 1 omslag
        Johan Hendrik Verboom was overgrootvader van mr. Johan Henrik Verboom baron van Reede van Oudtshoorn.
      - Stukken afkomstig van Thomas Dolegius Adriaan Verboom., 1766-1793; 375; 1 omslag en 1 charter
        Thomas Dolegius Adriaan Verboom was grootvader van mr. Johan Henrik Verboom baron van Reede van Oudtshoorn.
      - Stukken betreffende de vereffening van de boedels van Adriana Henrica van der Graeff de Vapour, en haar echtgenoot Thomas Dolegius Adriaan Verboom, 1820, 1827; 376; 1 omslag en 3 deeltjes
      - Stukken betreffende de familie Vapour, en Van der Graeff de Vapour, 1668, 1780; 377, 377.1, 377.2; 1 omslag en 2 charters
        Adriana Henrica van der Graeff de Vapour was grootmoeder van Johan Henrik Verboom baron van Reede van Oudtshoorn.
        - Charter, 1668, 377.1
        - Charter, 1780, 377.2
        - Overige stukken (apart geborgen), 377
  - Barend Cornelis baron van Reede van Oudtshoorn., XI.
    Hij was een zoon van mr. Johan Henrik Verboom baron van Reede van Oudtshoorn en jkvr. Jeanne Guillemine van Alphen en geboren 1850, gestorven 1923.
    - Journaal, grootboek en memoriaal, ter oefening door Barend Cornelis van Reede van Oudtshoorn gehouden., 1866; 378; 3 deelen
    - Stukken betreffende de nationale militie., 1867 en 1870; 379; 1 omslag
    - Ingekomen brieven bij Barend Cornelis baron van Reede van Oudtshoorn., 1900 en 1902; 380; 1 omslag
    - Stukken, bij Barend Cornelis baron van Reede van Oudtshoorn ingekomen, als executeur-testamentair van zijne tante Johanna Cecilia barones van Reede van Oudtshoorn., 1882; 381; 1 omslag
    - Brief van den kanselier der Nederlandsche Orden, houdende bericht van ontvangst van de militaire Willemsorde, 4de klasse, door den vader van Barend Cornelis baron van Reede van Oudtshoorn bezeten., 1892; 382; 1 omslag
    - Overeenkomst tusschen Barend Cornelis baron van Reede van Oudtshoorn en zijn oom jhr. Henry Pompejus Hovy over de familieportretten., 1892; 383; 1 omslag
    - Aanhangsel: algemeen. Papieren, afkomstig van de familie Van Outshoorn van Sonneveldt., a.
      De oorzaak, welke de navolgende papieren in het bezit van de familie Van Reede van Oudtshoorn deed overgaan, is niet met zekerheid aan te geven; voor de mogelijkheid van eene nauwere aanraking tusschen de beide families in de 18de eeuw zie de inleiding, blz. 16. In veel vroeger tijd bestaat er familieverwantschap door het huwelijk van Willem Andrieszoon met Elisabeth, dochter van Jan Woutersz. de Vlamingh (van Outshoorn) (zie tabel I), waarna door de leden van het geslacht Van Outshoorn van Sonneveldt deels deze gecombineerde naam, deels een van beide namen werd gedragen. Voor den stamboom dezer familie zie tabel II.
      - Genealogieën betreffende het geslacht Outshoorn (van Sonneveldt), opgemaakt in de 17de eeuw, 384; 1 omslag
      - Gedeelte van een extract uit een testament van Maria Outshoorn Jansdochter., 1622; 385; 1 omslag
        Dit stuk is aangetroffen tusschen de papieren Van Outshoorn van Sonneveldt; de juiste relatie van haar met deze familie is niet gebleken.
      - Extract uit den inventaris van de goederen van Anna Daems, weduwe van mr. Hendrick van Sonnevelt, en Josina van Sonnevelt, echtgenoote weduwe van mr. Hendrick van Sonnevelt, en Josina van Sonnevelt, echtgenoote van Hendrik Boom., 1635; 386; 1 omslag
      - Extract uit het register van de Rechtsdagen van de houtvesterij van Holland, betreffende het laten jagen op verboden terrein door Maria en Angelica van Outshoorn., 1670; 387; 1 omslag
        Zij waren dochters van Willem van Outshoorn van Sonnevelt, die te Noordwijk woonde.
      - Pachtbrief, waarbij Willem van Outshoorn van Sonneveldt aan Cornelis Bastiaense een stuk lands verhuurt., 1691; 388; 1 omslag
      - Brief van Hendrik van Outshoorn van Sonneveldt en zijne vrouw Margaretha van Rhee aan zijne ouders, uit Masoelipatnam., 1697; 389; 1 omslag
        Hendrik was een zoon van Pieter van Sonneveldt (Willemszoon).
      - Brief van P. van Loon aan zijn neef Willem van Outshoorn van Sonneveldt, 1714; 390; 1 omslag
      - Brieven aan Geertruid Anna van Outshoorn van Sonneveldt, weduwe van Jean Maurineaux, heer van Marvillars, van de administrateurs harer bezittingen te Alkmaar Gijsbert van Campen en Jan Goverts., 1737 en (1747); 391; 1 omslag
        Geertruid was eene dochter van Willem van Outshoorn van Sonneveldt.
      - Fragmenten van enkele stukken, herkomstig van de familie Van Outshoorn van Sonneveldt., z.d.; 392; 1 omslag
    - Aanhangsel: Provenhuis te Alkmaar., b.
      Dit Provenhuis is in het begin der 16de eeuw gesticht door Pieter Claeszn. Paling en zijne echtgenoote Josina van Foreest; na hun dood viel het beheer der stichting ten deel aan Andries Willemszn. van Sonneveldt, gehuwd, met hunne dochter Wilhelmina.
      - Stukken betreffende het beheer van een hofje, genaamd Het Provenhuis, door verschillende leden der familie Van Outshoorn van Sonneveldt., 1686-1721; 393, 393.1, 393.2; 2 charters en 1 pak
        - Charter, 1686, 393.1
        - Charter, 1687, 393.2
        - Overige stukken (apart geborgen), 393
      - Volmacht van Jacob van Outshoorn van Sonneveldt op zijn vader Pieter van Outshoorn van Sonneveldt betreffende het regentschap van het Provenhuis te Alkmaar., 1694; 394; 1 omslag
      - Brieven betreffende het Provenhuis te Alkmaar van D. Ramp en J.A. van Egmont van der Nijenburgh aan hun neef, waarschijnlijk Jacob (Pieterszoon) van Outshoorn van Sonneveldt., 1714 en 1718; 395; 1 omslag
        Dirk Ramp en Jan Adriaan van Egmont van der Nijenburgh stamden eveneens af van Andries Willemszn. van Sonneveldt en Wilhelmina Paling en hadden daarom deel aan het beheer van het Provenhuis; Dirk Ramp was een kleinzoon van Frederik Ramp en Wilhelmina van Sonneveldt, dochter van Willem Andrieszn. en Hester van Rollant, terwijl Jan Adriaan van Egmont van der Nijenburgh afstamde van Hendrik van Sonneveldt en Anna Daems (zie tabel II).
      - Volmacht van Jacob van Outshoorn van Sonneveldt op zijn broeder Willem van Outshoorn van Sonneveldt betreffende het regentschap van het Provenhuis te Alkmaar., 1719; 396; 1 omslag
      - Stukken betreffende het regentschap van Hendrik Mattheus van Outshoorn van Sonneveldt van het Provenhuis te Alkmaar., 1720-1721; 397; 1 omslag
- Varia., C.
  - Besluit van Karel V tot oprichting van een waterschap te Amstelveen. (Afschrift.), 1520; 398; 1 omslag
  - Atlas van het hoogheemraadschap Rijnland door Johannes Douw en Steven van Broeckhuysse., 1647; 399; 1 deel
  - Register, houdende afschriften van stukken betreffende de bezending van Amsterdam door afgevaardigden van de Staten-Generaal, den Raad van State en Gecommitteerde raden van Holland, en het geschil tusschen de stad en de admiraliteit van Amsterdam over het openen van de gevangenis der admiraliteit, 1639, 1650; 400; 1 deel
  - Obligatie aan toonder., 1674; 401; 1 omslag
  - Eigendomsbewijs van een huis en erf in Oisterwijk, toekomende aan Bartel, zoon van Reinier Gerrit Schillensz., 1675; 402; 1 charter
  - Memorie betreffende het aanvaarden van eene niet nader aangeduide erfenis, getiteld, "Consideratie van Vogelsangh"., (17de eeuw.); 403; 1 omslag
  - Akte, waarbij Daniël Miller John Penny machtigt om het pensioen, hem toegekend door de Engelsche regeering, in ontvangst te nemen en te beheeren. (Engelsch.), 1731; 404; 1 omslag
  - Politieke stukken. (Afschriften.), (17de en 18de eeuw.); 405; 1 omslag
  - Fragment van een stak, bevattende de voorwaarden van den verkoop van eene niet nader, genoemde heerlijkheid door de Staten van Holland., (18de eeuw.); 406; 1 omslag
  - Verklaring van J. A. Truter, dat hij als gemachtigde van B. J. Artoys uit den boedel van C. Nelson het hem besproken legaat ontvangen heeft. (Afschrift.), 1806; 407; 1 omslag
  - Gebonden boek, inhoudende titelblad van de dissertatie van C. B. Labouchère en verder ingericht als album, waarin verschillende stukken zijn overgeschreven., 1840; 408; 1 deel
  - Aanteekeningen, getrokken uit Bosscha, "Nederlands Heldendaden te Land"., 409; 1 deeltje
  - Beschrijving, behoorende bij een niet annwezigen plattegrond., 410; 1 omslag
  - Handleiding voor den belastingbetaler. (Gedrukt.), Z. j.; 411; 1 omslag
  - Sententie, uitgesproken te Rotterdam in eene zaak tusschen voogden en minderjarigen. (Afschrift.), Z. j.; 412; 1 omslag
    De partijen zijn aangeduid met initialen.
  - Verschillende gelegenheidsgedichten, verzen, recepten enz., 413; 1 pak
- Inventarissen., D.
  - Inventaris van stukken, overgenomen bij den koop van de heerlijkheden Aarlanderveen, Vrijenhoeve en Oudshoorn in 1602., 414; 1 omslag
  - Inventaris van stukken betreffende de heerlijkheid Oudshoorn en Gnephoek uit de 16de en 17de eeuw, waarschijnlijk opgemaakt in de tweede helft van de, 415; 1 deel
  - Lijst van stukken, betrekking hebbende op de leden van het geslacht Van Reede van Oudtshoorn, opgemaakt in de, 18de eeuw; 416; 1 omslag
  - Inventaris der papieren en documenten, toebehoorende aan William Ferdinand van Reede van Oudtshoorn., (c. 1795); 417; 1 omslag
  - Overzicht van den inhoud van het archief., (c. 1845); 418; 1 omslag
  - Korte omschrijving der papieren, geplaatst in blauwe kartons., 1853; 419; 1 deel
    Achter in dit deel bevindt zich een overzicht van het verloop van het proces, genoemd onder Inv. no. 124.
  - Inventaris van het archief, aangelegd 1816, bijgehouden tot 1863., 420; 1 deel
    Deze inventaris is verdeeld in drie afdeelingen, nl. A. papieren, na het overlijden van L. M. I. van Reede van Oudtshoorn ter hand gesteld aan zijn broederszoon P. A. van Reede van Oudtshoorn (c. 1812); B. papieren, die door P. A. van Reede bij de papieren der heerlijkheid zijn gevoegd, 1816, vervolgd door zijn zoon tot 1863; C. papieren, die door L.M.I. van Reede van Oudtshoorn bij zijn leven aan P.A. Van Reede van Oudtshoorn zijn gegeven.